臺灣臺北地方法院行政訴訟判決
111年度交字第496號
原      告  ALLEN MOORE（中文名：許木澄）


被      告  臺北市交通事件裁決所

代  表  人  蘇福智  
上列當事人間交通裁決事件，原告不服被告民國111年8月5日北
市裁催字第22-A00ZEB753號裁決，提起行政訴訟，本院判決如下
：
    主  文
一、原告之訴駁回。
二、訴訟費用新臺幣300元由原告負擔。
    事實及理由
一、程序部分：
    本件係因原告不服被告民國111年8月5日北市裁催字第22-A0
    0ZEB753號違反道路交通管理事件裁決書（下稱原處分）而
    提起行政訴訟，核屬行政訴訟法第237條之1第1項第1款規定
    之交通裁決事件，因卷證資料明確，爰依同法第237條之7規
    定，不經言詞辯論，逕為判決。
二、爭訟概要：
　  原告於111年5月24日晚間6時20分許，駕駛車牌號碼000-000
    0號自用小客車（下稱系爭車輛）行經臺北市○○區○○路00號
    處（下稱系爭地點），發生交通事故，臺北市政府警察局中
    正第一分局（下稱舉發機關）員警到場處理，發現原告有「
    無照駕駛」之違規行為，當場製發舉發通知單予以舉發。嗣
    被告審認原告有「未領有駕駛執照駕駛小型車」之違規事實
    而開立原處分，依道路交通管理處罰條例（下稱道交條例）
    第21條第1項第1款規定，裁處原告新臺幣（下同）8,400元
    。原告不服，遂提起本件行政訴訟。
三、原告起訴主張及聲明：
  ㈠主張要旨：
　　原告持合法國際駕照入境，因不諳法律規定，未在30日內補
    簽證，然事後已補辦，依交通部路政司路臺監字第12642號
    函意旨，應予免罰。原告固曾於107年11月辦理國際駕照直
    接換取中華民國駕照手續，惟因文件不足未果，承辦人員僅
    蓋章並記錄存檔，未向原告說明30天補簽證之規定，不得以
    此作為原告知悉交通部規定之依據。
　㈡聲明：原處分撤銷。
四、被告答辯及聲明：
　㈠答辯要旨：
　  原告曾經持紐西蘭國際駕照於107年11月16日至公路監理機
    關辦理國際駕照簽證，就國際駕照應辦理簽證事項一節，原
    告應為知悉，不符合函釋免罰之要件。
　㈡聲明：駁回原告之訴。　
五、本院之判斷：　　　　
  ㈠如爭訟概要欄所載之事實，除後述之爭點外，其餘為兩造所
    不爭執，並有舉發通知單（見本院卷第83頁）及原處分（見
    本院卷第115頁）在卷可稽，堪以認定。
　㈡按汽車駕駛人，有未領有駕駛執照駕駛小型車或機車之情形
    ，處6,000元以上12,000元以下罰鍰，並當場禁止其駕駛，
    道交條例第21條第1項第1款定有明文。又汽車駕駛執照為駕
    駛汽車之許可憑證，由駕駛人向公路監理機關申請登記，考
    驗及格後發給之，汽車駕駛人經考驗及格，未領取駕駛執照
    前，不得駕駛汽車；國際駕駛執照之換領及簽證，依下列規
    定：…三、持有互惠國所發有效之國際駕駛執照，在我國境
    內作30天以內之短期停留者，准予免辦簽證駕駛汽車，如停
    留超過30天者，仍應向公路監理機關辦理簽證；四、國際駕
    駛執照之簽證最長為1年，若原照或停居留證明（件）有效
    期間未滿1年者，以先屆滿之日期為準，逾期不得駕駛汽車
    ，道路交通安全規則第50條第1項、第55條第1項第3款、第4
    款亦有明定。是依上開規定，外國人持有互惠國所發有效之
    國際駕駛執照，在我國境內停留超過30天，應向公路監理機
    關辦理簽證，若未辦理簽證即駕駛小型車，即屬道交條例第
    21條第1項第1款未領有駕駛執照駕駛小型車之違規行為。
　㈢經查，原告於前揭時間駕駛系爭車輛行經系爭地點，發生交
    通事故，舉發機關員警到場處理，發現原告未領有我國汽車
    駕駛執照，僅出示紐西蘭國際駕照，未辦理簽證，且原告於
    108年9月21日入境我國之後未再出境等情，有舉發機關111
    年7月18日函文（見本院卷第111至112頁）及原告入出境資
    訊連結作業資料（見本院卷第143頁）附卷可參，且為原告
    所不爭執，應認屬實。揆諸前開說明，足認原告有「未領有
    駕駛執照駕駛小型車」之違規行為，是被告據此裁罰原告，
    洵屬有據。
　㈣原告雖主張其因不諳法律規定，未在30日內補簽證，事後已
    經補辦，應予免罰云云。按交通部83年10月17日交路字第03
    8683號函釋略以：「外國人因不諳我國規定，未辦妥國際駕
    駛執照簽證手續即在我國境內駕駛，經查獲處以無照駕駛者
    ，如補辦簽證准予免以無照駕駛論處。」惟原告前於107年1
    0月12日入境我國，並於107年11月16日至交通部公路總局臺
    北市區監理所申請紐西蘭國際駕駛執照簽證（簽證期間為10
    7年11月16日至108年6月25日）等情，有前開原告入出境資
    訊連結作業資料、交通部公路總局臺北市區監理所111年8月
    23日函（見本院卷第125頁）及被告111年8月31日函暨所附
    原告107年11月16日國際駕照簽證紀錄資料（見本院卷第131
    至133頁）在卷可按，可徵原告先前入境我國，曾以紐西蘭
    國際駕駛執照向交通部公路總局臺北市區監理所辦理簽證之
    事實，足見原告業已知悉持有國際駕駛執照，應先向公路監
    理機關辦理簽證，始得駕駛小型車一事。況原告此次早在10
    8年9月21日入境我國，遲至111年5月24日竟仍未持國際駕駛
    執照辦理簽證，其前開主張，自難採信。
　㈤末按本件違規行為時點之違反道路交通管理事件統一裁罰基
    準表記載，未領有駕駛執照駕駛小型車，於期限內繳納或到
    案聽候裁決者，應處罰鍰8,400元。核此規定，係基於母法
    之授權而為訂定，且就違反道路交通管理事件統一裁罰基準
    及處理細則附件所示統一裁罰基準表中有關道交條例第21條
    第1項第1款裁罰基準內容，並未牴觸母法，被告自得依此基
    準而為裁罰。
　㈥本件判決基礎已臻明確，兩造其餘攻擊、防禦方法及訴訟資
    料經本院審酌後，核與判決結果不生影響，無一一論述之必
    要，併此敘明。
六、結論：
　　原處分認事用法並無違誤，原告訴請撤銷原處分為無理由，
    應予駁回。至本件裁判費為300元，應由敗訴之原告負擔，
    爰確定第一審訴訟費用額如主文第2項所示。　
中　　華　　民　　國　　111 　年　　9 　　月　　23　　日
　　　　　　　　　行政訴訟庭　法　官　邱士賓
上為正本係照原本作成。如不服本判決，應於送達後20日內，向本院提出上訴狀並表明上訴理由（原判決所違背之法令及其具體內容或依訴訟資料可認為原判決有違背法令之具體事實)，其未載明上訴理由者，應於提出上訴後 20 日內向本院補提理由書（上訴狀及上訴理由書均須按他造人數附繕本，如未按期補提上訴理由書，則逕予駁回上訴），並應繳納上訴裁判費新臺幣 750 元。
中　　華　　民　　國　　111 　年　　9 　　月　　23　　日
                              書記官  李  欣

訴訟費用計算書
項　　　　目　　　　　　　金　額（新臺幣）　　備　註
第一審裁判費　　　　　　　　300元
合        計　　　　　　　　300元